臺灣板橋地方法院刑事判決　　　　　　　 96年度訴字第711號
公　訴　人　臺灣板橋地方法院檢察署檢察官
被　　　告　丙○
選任辯護人　舒建中律師
右列被告因違反毒品危害防制條例案件，經檢察官提起公訴 (95
年度偵字第28672號)， 本院判決如左：
    主  文
丙○所犯如附表編號1 、2 之販賣第二級毒品罪，處如附表編號
1 、2 所示之刑。應執行有期徒刑拾肆年貳月，扣案之第二級毒
品甲基安非他命（驗餘淨重貳拾肆點玖柒陸公克）沒收銷燬、空
分裝夾鍊袋壹佰個、行動電話貳支（含門號0000000000、000000
0000號ＳＩＭ卡）及販賣毒品所得之新臺幣合計貳萬貳仟元均沒
收。被訴所犯如附表編號3 之販賣第二級毒品罪部分無罪。
    事  實
一、丙○前於民國92年間因違反毒品危害防制條例案件，經本院
    以92年度訴字第196 號判處有期徒刑4 月確定，並於94 年7
    月6 日執行完畢。詎仍不知悔改，明知安非他命為毒品危害
    防制條例第2 條第2 項第2 款規定之第二級毒品，依法不得
    販賣、持有，竟基於販賣安非他命之各別犯意，以其所有之
    0000000000、0000000000號行動電話作為聯絡工具，先後於
    （一）95年10月15日，在臺北縣永和市○○路與保安路口，
    以新臺幣（下同）2,000 元之價格，販賣安非他命0.5 公克
    予戊○○；（二）同年12月6 日，在臺北縣永和市○○路與
    保安路口，以20,000元之價格，販賣安非他命8.5 公克予戊
    ○○。嗣經警監聽丙○所使用之0000000000號行動電話，認
    丙○涉有販賣毒品犯行，向本院聲請搜索票後，於95年12月
    6 日20時許，前往臺北縣永和市○○路2 段158 巷11號5 樓
    丙○住處搜索，當場查獲丙○，並扣得其所有之第二級毒品
    安非他命20包（驗餘淨重24.976）、空分裝夾鏈袋100 個、
    手機2 支（門號分別為0000000000、0000000000號）、現金
    35 300元及帳冊一本。
二、案經臺北市政府警察局刑事警察大隊報請臺灣板橋地方法院
    檢察署檢察官偵查起訴。
    理  由
壹、證據能力部分：
    本件就公訴人所提出之證據，被告及其選任辯護人僅爭執證
    人戊○○、乙○○於警詢中之陳述為被告以外之人於審判外
    之陳述，無證據能力。而按被告以外之人於審判外之言詞或
    書面陳述，除法律有規定者外，不得作為證據，刑事訴訟法
    第159 條第1 項定有明文。查證人戊○○、乙○○之警詢筆
    錄，為被告以外之人於審判外之言詞陳述紀錄，為傳聞證述
    ，復查無其他得例外取得證據能力之依據，應無證據能力，
    不得作為本案認定被告有罪之證據資料。至其餘卷證資料，
    因被告及其選任辯護人於審理中均表同意作為證據，自有證
    據能力。
貳、實體部分：
一、有罪部分：
(一)訊據被告丙○矢口否認有上開販賣第二級毒品安非他命予戊
    ○○之情，辯稱：因合資購買毒品較為便宜，故伊曾於95年
    10月15日、12月6 日與戊○○共同出資購買毒品，第一次是
    伊打電話給戊○○約他，伊出次二仟元，他也是出二仟元，
    由伊去向藥頭購買，買了一點多公克，買完之後至戊○○家
    中平分，每人分得零點五公克左右，第二次則在12月6 日，
    伊出資四萬元，戊○○出資二萬元，由伊向綽號「大頭」之
    人購買毒品，購得約三十公克毒品後，再與戊○○相約在永
    和市○○路、保安路口，他分十公克，伊分二十公克，二人
    係合資購買而非由伊販賣予戊○○云云。經查：本件係臺北
    市政府警察局刑事警察大隊警員，於95年10月16日聲請對被
    告所使用之0000000000號之行動電話進行通訊監察，通訊監
    察期間迄同年12月13日為止，於監控期間經警同步現譯其通
    訊內容，發現被告涉嫌販賣第二級毒品安非他命，乃向本院
    聲請搜索票，旋並於95年12月6 日前往臺北縣永和市○○路
    2 段158 巷11號5 樓被告住處，及同市○○路20號2 樓戊○
    ○住處搜索，分別查獲被告及戊○○，並於被告住處扣得安
    非他命20包（毛重23.8公克，淨重21.5公克）、空分裝夾鏈
    袋100 個、手機2 支（門號分別為0000000000、0000000000
    號 ） 及現金35,300元等物，另於戊○○住處則扣得安非他
    命15 包 （毛重11.5公克，淨重8. 5公克）、吸食器1 組、
    手機2支 （門號0000000000、0000000 000 號）等物，此有
    卷附之通訊監察書、監聽譯文、本院核發之搜索票、搜索扣
    押筆錄、扣押物品目錄表及扣案物品照片等為證。而證人戊
    ○○於偵查中經檢察官詢以其安非他命之來源，有無向被告
    購買、於何時地購買、次數、價格及數量等細節，其供稱：
    我都是跟丙○拿的，是在95年10月15日及95年12月6 日在永
    和市○○路與保安路口，向丙○拿安非他命，我在95年10月
    15日給丙○2000元，95年12月6 日我給丙○2 萬元，2 次我
    都是跟丙○合買安非他命，因丙○表示，大家一起買比較便
    宜，所以我就把錢給他，95年10月15日那次丙○給我0.5 公
    克，95 年12 月6 日那次丙○給我8.5 公克等語（參見偵查
    卷第167 頁），嗣於本院審理中，經本院令被告與證人隔離
    分別行交互詰問訊問結果，證人戊○○雖仍為與被告合資購
    買之供述，惟就有關購買毒品之初始係由何人先行提議乙節
    ，證人戊○○證稱：我與他合買，是我找他時，他跟我講說
    大家集資會比較多，都是我需要時，才會找他幫我買，之前
    我拿過兩千，他出兩千，剛好兩個人加起來一克，當時價格
    比較貴，因為時間很久了，所以不記得當時約在哪裡拿貨，
    這次兩萬元是丙○打電話給我，我人在釣蝦場，我回來後再
    拿錢去給他，地點是在仁愛路、保生路路口，他說貨拿回來
    後，會打電話給我，當時丙○說我出兩萬，他並沒有說他要
    出多少，只有說回來後會打電話給我，他也沒有說拿多少回
    來，到我被查獲時，知道兩萬元拿回十五包，也被警察查獲
    了等語，而被告則供稱：大約合買過兩次，第一次合買是一
    人出兩千元，買差不多一、五公克，回來後，一人一半，當
    時是約在保福路。第二次是我去保順路跟他拿錢，後來買回
    來後，約在我家拿貨，第二次跟他拿了兩萬元，我自己出四
    萬元，買了三十公克的量，我交給他十公克，分成十五包，
    因為我朋友說若要便宜的話，就一定要六萬元，第一次合買
    時，因為當時很貴，所以我就提議就一起合買，每次購買時
    ，都是我先打電話給戊○○問他是否要一起購買等語，是兩
    人對於購買之初，究係證人戊○○基於施用毒品之需求，乃
    委託被告為其購買，抑或被告為貪圖合資購買較為便宜而主
    動邀集證人出資云云，兩人所陳不符，是本件是否確如渠等
    所述乃合資購買，被告並無從中獲利乙節，已有可疑；再就
    被告向上源所購得之毒品數量，就95年10月15日該次，被告
    於審理中先稱：第一次二人分別出資2000元，購得1.5 公克
    ，回來後一人一半云云（參見本院96年5 月30日審理筆錄）
    ，嗣又改稱：購得一點多公克，每個人分得0.5 公克左右云
    云（參見本院96年7 月12日審理筆錄），核均與證人戊○○
    所稱第一次購得之數量為1 公克不符，是以辜不論第一次被
    告究竟購得之實際數量若干，惟依被告所自承其購得之數量
    顯然逾1 公克以上，又依被告及證人戊○○所一致供承：證
    人戊○○於該次僅分得0.5 公克之數量，顯見縱然兩人分別
    出資同額資金，惟被告仍有從中賺取逾其出資比例之利潤，
    至為明確；另就第二次被告所購得之毒品數量，依渠二人所
    述，於95年12月6 日上午，由被告出資4 萬元，證人戊○○
    出資2 萬元，於被告購得30公克之毒品後，交予戊○○15
    包，被告則分得20包，嗣並分別為警查扣等情，亦有搜索扣
    押筆錄、扣押物目錄表可資佐證，惟依卷附被告及證人戊○
    ○分別為警查扣之毒品，被告部分為20包，依台北市政府警
    察局刑事警察大隊初步鑑驗結果，扣得之安非他命數量為毛
    重23.8公克，淨重21.5公克，證人戊○○部分為15包，扣得
    之安非他命數量為毛重11.5公克，淨重8.5 公克，此分別有
    毒品初步鑑驗報告單2 紙附卷為證（參見偵查卷第45頁、第
    59頁），是依本次之出資比例，被告於購得毒品30公克後，
    被告應得之比例應為三分之二即20公克，證人戊○○應得比
    例則為三分之一即10公克，然依上開秤重結果，被告所得數
    量淨重亦逾渠所應得之三分之二，由此可知被告亦確於本次
    購買毒品過程中獲取逾其出資比例之利潤，故而上揭被告交
    付予戊○○之第二級毒品安非他命之來源，因由被告出面向
    藥頭所購得，致無從彙算被告交易第二級毒品安非他命之成
    本價格，及其可獲取之利潤。惟按，安非他命係毒品危害防
    制條例所列之第二級毒品，凡持有、移轉者，均足以構成犯
    罪，被告倘非牟利，衡情豈有甘冒刑典而交易毒品之理？且
    販賣毒品係屬違法行為，一般均係私密進行，交易之毒品可
    任意分裝增減其分量，而每次買賣之價量亦隨時依雙方關係
    之深淺、當時之資力、需求程度及對行情之認知等因素，機
    動加以調整，故販賣毒品之利得，除經坦承犯行，或價量俱
    臻明確外，委難查得實情，職是之故，即使未經查得實際販
    賣毒品之利得，但除非別有事證足認係按同一價量委買或轉
    售，而確未牟利者外，尚難執此遽認非法販賣之證據有所未
    足，致知過坦承者難辭重典，飾詞否認者反得僥倖，而失情
    理之平。是以本件雖因被告矢口否認販賣毒品犯行，致無從
    查悉其確實利得為何，惟依被告與戊○○所陳二次交易之數
    量均顯逾被告所應分得之比例，再諸毒品售價動輒以每公克
    ，甚至毫克計算交易價格，此外，亦無跡證足認被告係按同
    一價量委買或轉售，是被告交付第二級毒品予戊○○之時，
    並收取2000元、2 萬元，應係基於賺取利潤之營利意思，亦
    屬明確。至嗣證人戊○○經被告之選任辯護人詰問稱：是否
    認為被告與渠合資購買，有無賺取利潤乙節，其答稱沒有云
    云，應屬迴護被告之詞，自不足採信。從而被告所辯並無販
    賣安非他命予戊○○云云，係事後卸責之詞，亦不足採。故
    被告係基於營利之意圖，有償提供安非他命並取利，堪以認
    定。被告販賣毒品之犯行明確，應依法論處。
(二)核被告所為，係犯毒品危害防制條例第4 條第2 項之販賣第
    二級毒品罪，被告持有第二級毒品之犯行，為販賣之高度行
    為所吸收，不另論罪。被告之2 次販賣犯行間，犯意各別、
    行為互殊，應分論併罰。又被告前於92年間因違反毒品危害
    防制條例案件，經本院以92年度訴字第196 號判處有期徒刑
    4 月確定，並於94年7 月6 日執行完畢，有臺灣高等法院被
    告前案紀錄表在卷可稽，其於有期徒刑執行完畢後之5 年以
    內，故意再犯本件有期徒刑以上之罪，為累犯，爰分別加重
    其刑。本院審酌被告有施用毒品之習性，有卷附臺灣高等法
    院被告前案紀錄表在卷為佐，其明知毒品之惡害，不知引以
    為戒，更販賣毒品戕害他人身心，且犯後均飾詞狡辯，態度
    欠佳等一切情狀，量處如附表所示之刑，及定應執行之刑，
    以資懲儆。又經警在被告住處所扣得之白色粉末20包，經本
    院送驗結果，確為甲基安非他命，驗餘淨重24.976公克，亦
    有行政院衛生署管制藥品管理局95年12月18日管檢字第
    09500140 98 號鑑定書可稽，此為本案查獲被告所販賣之第
    二級毒品，不問屬於犯人與否，應依毒品危害防制條例第18
    條第1 項前段諭知沒收銷燬；又扣案之空分裝夾鍊袋100 個
    及手機二支，訊以被告供承該夾鍊袋供分裝所用，及有持以
    各該手機與戊○○聯繫等語，則上開物品應為被告所有供販
    賣所用之物，應依同條例第19條第1 項規定宣告沒收之，另
    被告販賣第二級毒品安非他命之所得合計2 萬2 千元，為其
    販賣毒品之所得，亦應依同條項諭知沒收，且此部分因可自
    扣案之現金35300 元抵扣，已無不能沒收之情形，自不贅為
    抵償之說明。至扣案之帳冊1 本，其上雖有記載不同之姓名
    代號及數字，惟因查無其他證據足認與本件販賣安非他命予
    戊○○犯行有何直接關連；另現金35300 元部分，經扣除本
    件販賣毒品所得之利益剩餘1 萬3 仟3 佰元，因乏其他證據
    足資佐證與被告販賣毒品有關，自均不於本件判決宣告沒收
    之，附此敘明。
二、無罪部分：
(一)公訴意旨另以：被告於95年11月28日，在不詳地點，以1000
    元代價販賣安非他命0.3 公克予乙○○云云，因認被告亦涉
    有此部分販賣第二級毒品安非他命犯行。
(二)犯罪事實應依證據認定之，無證據不得認定其犯罪事實，刑
    事訴訟法第154 條第2 項定有明文。而所謂證據，係指足以
    證明被告確有犯罪行為之積極證據而言，該項證據須適於為
    被告犯罪之證明者，始得採為斷罪之資料（參照最高法院69
    年臺上字第4913號判例要旨）。又按認定犯罪事實所憑之證
    據，必須達於一般人均可得確信其為真實之程度，而無合理
    之懷疑存在時，始得據為被告有罪之認定，倘若犯罪事實之
    證明尚未達此一程度，仍有合理之懷疑存在，則應為被告有
    利之推定，仍不能遽為被告有罪之判斷，此亦為刑事訴訟法
    第154 條犯罪事實應依證據認定之證據裁判原則及因保障被
    告人權無罪推定原則之所在（參見最高法院76年度臺上字第
    4986號判例、91年度臺上字第39號刑事判決等意旨）。
(三)公訴人認被告涉犯此部分販賣毒品犯行，無非以證人乙○○
    於警訊中之證述為其論據。訊據被告丙○堅決否認有此部分
    販賣安非他命予乙○○犯行，辯稱；伊並未於95年11月28日
    以0.3 公克之價格販賣安非他命予乙○○，又於95年12月6
    日為警查獲當天乙○○是來找伊拿ＤＶＤ，並不是要向伊購
    買安非他命的等語。經查，證人乙○○於警訊中固指稱：我
    所施用之毒品來源，是經朋友介紹認識綽號「九鳥」之被告
    ，從95年11月28日晚上20時許，第一次以我的0000000000號
    手機撥打給0000000000號綽號「九鳥」男子，以1000元之代
    價向他購得0.3 公克安非他命云云，惟證人乙○○之警訊筆
    錄因無證據能力而無以為採，嗣證人乙○○於偵審中均否認
    其於上開時地向被告購買安非他命，是其證言尚無從據以認
    定被告確有販賣安非他命予證人施用。再參諸卷附之警方監
    控被告所持用之0000000000號行動電話之監聽紀錄，其分別
    於95年10月22日、10月24日與證人乙○○所持用之00000000
    00號行動電話互有聯繫（參見偵查卷第103 頁、第104 頁）
    ，於10月22日之監聽譯文為「Ａ（指被告）：喂，Ｂ（指乙
    ○○）：喂，我剛才載我朋友，弄一克（指毒品），Ａ：喔
    ，Ｂ：要實的，他有磅秤在秤，Ａ：我是經得起考驗的，Ｂ
    ：知道啦，我要跟你講說我的明天再給你，Ａ：好好好，我
    現在在新店等一下就回去再打給你，Ｂ：好啦。」，10月24
    日之監聽譯文為「Ａ（指被告）：喂，Ｂ（指乙○○）：喂
    ，我等一下可能要給你拿1 （指毒品），Ａ：什麼，Ｂ：
    1000元，Ａ：是喔，Ｂ：對啦，我等一下看朋友還要不要，
    Ａ：我等一下要去南部，Ｂ：你現在在南部，Ａ：我準備要
    出門，我現在這邊沒東西，如果你說要1 ，我可以去給朋友
    要一點，Ｂ：趕快、趕快，有沒有，Ａ：那你等我一下好不
    好，Ｂ：好」，此有監聽譯文附卷為證，是依被告與乙○○
    之通話內容，可知雙方確實提及有關毒品之購買事宜，惟上
    開內容核均與公訴意旨所指之被告於11月28日以1000元之價
    格販售安非他命予證人乙○○無關，是上開譯文內容亦不足
    以佐證被告前開犯行，此外均查無被告與乙○○於11月28日
    確有聯繫購毒情事，是以被告此部分販賣毒品部分，尚不能
    證明。
(四)綜上所述，公訴意旨上開所憑之證據，顯尚不足達於可得確
    信據為被告有罪之認定，仍有上述諸多合理之懷疑存在，則
    依上開首揭說明，自應為被告有利之推定，仍不能遽為被告
    有罪之判斷，是茲既不能證明被告確有販賣第二級毒品安非
    他命予乙○○之犯行，是此部分自應為無罪判決之諭知。
(五)至本件於審理中，就有關證人乙○○為警查獲之過程，業據
    證人即本案承辦員警丁○○於本院審理中到庭證稱：當時是
    承辦組織犯罪案件，在監聽中有發現，丙○所使用的電話有
    與監聽組織犯罪對象聯繫販毒的內容，我們就分割擴線監聽
    ，從監聽結果，發現丙○有販賣毒品的行為。本案在執行搜
    索當日，是用現譯台的方式，查獲被告，當時我在現譯台，
    發現丙○在睡覺，發現12月6日17時30分38秒有一位0000000
    000 號（即乙○○）電話之男子打電話給丙○0000000000號
    電話，我是直接從他們的對話直接翻譯，Ｂ代表對方，Ａ代
    表丙○，接通時，Ｂ問你是否還在睡覺，被告回答是（庭呈
    譯文資料），聯繫這些內容後，有確認他們會見面，當時我
    們的同仁也已經到達現場埋伏，最後一通Ｂ的人打電話給被
    告說他要上樓，因為被告住在五樓，所以我們就在五樓樓梯
    間查獲乙○○等語明確（參見本院96年5 月30日審理筆錄）
    ，並有監聽譯文附卷供參，訊以被告及乙○○均一致否認當
    日有相約交易毒品之事，均辯稱：當日係要向被告拿ＤＶＤ
    云云，惟渠等辯解非僅不合常理，且依卷附之95年12月6 日
    之監聽內容為「Ｂ：喂，Ａ：喂，Ｂ：你還在睡覺，Ａ：對
    阿，Ｂ：在家阿，Ａ：嗯，Ｂ：弄個1000給我（指毒品〕，
    Ａ：等一下好不好，Ｂ：多久，Ａ：等我洗個澡出門再打電
    話給你，Ｂ：這樣，好，待會多弄一點（指毒品的量），幾
    分打給我，Ａ：我出門再打給你，Ｂ：好」，足見乙○○當
    日確實為了向被告購買毒品之事而前來被告住處，是被告此
    部分販賣毒品予乙○○之犯行應屬明確，惟此部分乃被告另
    行起意所為，復未據公訴人提起公訴，是此部分應由檢察官
    另行偵辦，附此敘明。
據上論斷，應依刑事訴訟法第299條第1項前段、第301條第1項前
段，毒品危害防制條例第4 條第2 項、第18條第1 項、第19條第
1 項，刑法第11條前段、第47條第1 項、第51條第5 款，判決如
主文。
本案經檢察官甲○○到庭執行職務。
中　　華　　民　　國　　96　　年　　8 　　月　　9 　　日
                    刑事第十二庭  審判長法  官  徐蘭萍
                                        法  官  林淑婷
                                        法  官  林漢強
上正本證明與原本無異。
如不服本判決，應於判決送達後10日內，向本院提出上訴狀。
                                        書記官  莊川億
中　　華　　民　　國　　96　　年　　8 　　月　　10　　日
科刑附表
┌──┬──────┬──────────┬───────────┬───────────┐
│編號│犯 罪 時 間 │犯  罪  行  為      │宣  告  刑            │應執行刑              │
├──┼──────┼──────────┼───────────┼───────────┤
│01  │95年10月15日│以2000元代價販賣安非│累犯，處有期徒刑柒年  │應執行有期徒刑拾肆年貳│
│    │            │他命0.5 公克予戊○○│貳月，扣案之第二級毒品│月，扣案之第二級毒品甲│
│    │            │                    │甲基安非他命（驗餘淨重│基安非他命（驗餘淨重貳│
│    │            │                    │貳拾肆點玖柒陸公克）沒│拾肆點玖柒陸公克）沒收│
│    │            │                    │收銷燬、空分裝夾鍊袋壹│銷燬、空分裝夾鍊袋壹佰│
│    │            │                    │佰個、手機貳支（含門號│個、手機貳支（含門號09│
│    │            │                    │0000000000、0000000000│00000000、0000000000號│
│    │            │                    │ 號ＳＩＭ卡）及販賣毒 │ＳＩＭ卡）及販賣毒品所│
│    │            │                    │品所得之新臺幣貳仟元均│得之新臺幣合計貳萬貳仟│
│    │            │                    │沒收。                │元均沒收。            │
│    │            │                    │                      │                      │
│    │            │                    │                      │                      │
│    │            │                    │                      │                      │
├──┼──────┼──────────┼───────────┤                      │
│02  │95年12月6 日│以20000 元代價販賣安│累犯，處有期徒刑柒年  │                      │
│    │            │非他命8.5 公克予黃念│肆月，扣案之第二級毒品│                      │
│    │            │祖                  │甲基安非他命（驗餘淨重│                      │
│    │            │                    │貳拾肆點玖柒陸公克）沒│                      │
│    │            │                    │收銷燬、空分裝夾鍊袋壹│                      │
│    │            │                    │佰個、手機貳支（含門號│                      │
│    │            │                    │0000000000、0000000000│                      │
│    │            │                    │號ＳＩＭ卡）及販賣毒品│                      │
│    │            │                    │所得之新臺幣貳萬元均沒│                      │
│    │            │                    │收。                  │                      │
│    │            │                    │                      │                      │
│    │            │                    │                      │                      │
├──┼──────┼──────────┼───────────┼───────────┤
│03  │95年11月28日│以1000元代價販賣安非│無罪                  │無                    │
│    │            │他命0.3 公克予乙○○│                      │                      │
│    │            │                    │                      │                      │
│    │            │                    │                      │                      │
└──┴──────┴──────────┴───────────┴───────────┘
附錄本案論罪科刑法條全文：
毒品危害防制條例第4 條
製造、運輸、販賣第一級毒品者，處死刑或無期徒刑；處無期徒
刑者，得併科新台幣一千萬元以下罰金。
製造、運輸、販賣第二級毒品者，處無期徒刑或七年以上有期徒
刑，得併科新台幣七百萬元以下罰金。
製造、運輸、販賣第三級毒品者，處五年以上有期徒刑，得併科
新台幣五百萬元以下罰金。
製造、運輸、販賣第四級毒品者，處三年以上十年以下有期徒刑
，得併科新台幣三百萬元以下罰金。
製造、運輸、販賣專供製造或施用毒品之器具者，處一年以上七
年以下有期徒刑，得併科新台幣一百萬元以下罰金。
前五項之未遂犯罰之。
